臺灣高等法院臺中分院民事裁定
109年度上字第645號
上  訴  人  台新國際商業銀行股份有限公司

法定代理人  尚瑞強  


上列上訴人因與被上訴人華南永昌綜合證券股份有限公司間分配
表異議之訴事件，對於中華民國110年3月30日本院109年度上字
第645號第二審判決提起上訴，本院裁定如下：
      主  文
上訴人應於收受本裁定正本七日內，補繳第三審裁判費新臺幣貳
萬陸仟肆佰肆拾捌元，並補正委任律師或具律師資格之關係人為
訴訟代理人之委任狀。
      理  由
一、按對於財產權之訴訟，提起民事第三審上訴，應依民事訴訟
    法第77條之16規定，繳納裁判費，此為法定必備程式。又上
    訴不合程式或有其他不合法之情形而可以補正者，原第二審
    法院應定期間命其補正，如不於期間內補正，應以裁定駁回
    之，民事訴訟法第481條準用第442條第2項定有明文。次按
    分配表異議之訴之訴訟標的價額，以原告主張因變更分配表
    而得增加之分配額為標準定之（最高法院76年台上字第2782
    號民事裁判要旨參照）。另對於第二審判決上訴，上訴人應
    委任律師為訴訟代理人。但上訴人或其法定代理人具有律師
    資格者，不在此限。上訴人之配偶、三親等內之血親、二親
    等內之姻親，或上訴人為法人、中央或地方機關時，其所屬
    專任人員具有律師資格並經法院認為適當者，亦得為第三審
    訴訟代理人。第1項但書及第2項情形，應於提起上訴或委任
    時釋明之。上訴人未依第1項、第2項規定委任訴訟代理人，
    或雖依第2項委任，法院認為不適當者，第二審法院應定期
    先命補正。逾期未補正亦未依第466條之2為聲請者，第二審
    法院應以上訴不合法裁定駁回之，民事訴訟法第466條之1亦
    有明定。
二、上訴人台新國際商業銀行股份有限公司於民國110年4月23日
    對本院判決提起第三審上訴，其上訴利益訴訟標的價額為請
    求變更分配表而得增加之分配額，合計為新臺幣（下同）16
    7萬4,836元【計算式：（1,089,669-216,668）+（1,015,32
    8-213,493）＝1,674,836】，應徵第三審裁判費2萬6,448元
    ，未據上訴人繳納；另上訴人亦未依民事訴訟法第466條之1
    規定，提出委任律師或具律師資格之關係人為訴訟代理人之
    委任狀。茲命上訴人於收受本裁定正本之日起7日內補正，
    逾期未補正，即駁回其上訴。爰裁定如主文。　
中　　華　　民　　國　　110 　年　　5 　　月　　3 　　日
　　　　　　　　民事第一庭    審判長法　官  張瑞蘭
　　　　　　　　　　　　　　　　    法　官  洪堯讚
　　　　　　　　　　　　　　　　    法　官  蔡秉宸
正本係照原本作成。
核定訴訟標的價額部分得抗告，其餘不得抗告。如不服本裁定應
於裁定送達後10日內向本院提出抗告理由狀（須按他造人數附具
繕本），並繳納抗告裁判費新台幣1000元。 
                                     書記官  趙郁涵

中　　華　　民　　國　　110 　年　　5 　　月　　3 　　日